臺灣高等法院臺中分院刑事判決　　　　　　　　　　九十四年度上訴字第四八九號
　　上　訴　人
　　即　被　告　甲○○
右列上訴人因違反毒品危害防制條例案件，不服臺灣臺中地方法院九十三年度訴字第
三○八九號中華民國九十三年十二月三十一日第一審判決（起訴案號：臺灣臺中地方
法院檢察署九十三年度毒偵字第四九二二號），提起上訴，並經臺灣臺中地方法院檢
察署檢察官移
    主      文
上訴駁回。
    事實及理由
一、本案經本院審理結果，認第一審判決認事用法及量刑均無不當，應予維持，並引
    用第一審判決書記載之事實、證據及理由（如附件）。
二、上訴人即被告甲○○在本院對原審判決之認事用法及量刑均無爭執，僅稱：伊於
    本案上訴期間，另於九十四年二月二日因施用第一級毒品海洛因為警查獲，已經
    臺灣臺中地方法院檢察署檢察官聲請併案審理，伊復於九十四年四月十九日因施
    用第一級毒品海洛因為警查獲，經臺灣彰化地方法院檢察署以九十四年度毒偵字
    第二○三六號案件偵查中；伊於九十三年十月二十五日、九十四年二月二日及九
    十四年四月十九日施用第一級毒品海洛因，顯係基於概括犯意為之，為連續犯，
    屬裁判上一罪，請均一併予以審理等語。經查：本件被告原係於九十三年十月二
    十五日，在臺中市某處，施用第一級毒品海洛因一次，而於九十三年十月二十六
    日下午四時許經警查獲等情，已據被告坦承不諱。且被告因該案件係經原審於九
    十三年十二月三十日言詞辯論終結，並於翌日（即九十三年十二月三十一日）判
    決在案，亦有原審簡式審判筆錄及宣判筆錄等附於原審卷宗可按。又被告另於九
    十四年二月二日經警查獲施用第一級毒品海洛因而由檢察官移送本院併案，而被
    告於本院審理時供稱：「（問：你是九十四年二月二日被抓到的時候吸食？）答
    ：是。就是那天早上在我被抓到的逢甲路朋友住處那裡吸的」等語，可見被告係
    於九十三年十月二十五日施用第一級毒品海洛因後，並已經原審審判，其後復於
    九十四年二月二日始再施用第一級毒品海洛因。況且被告於原審審理時供稱：「
    我是因為一時好奇，禁不起誘惑，才拿起朋友的海洛因施用一、二口（指其九十
    三年十月二十五日之犯行），希望庭上給我從輕的機會」、「我知道錯了，希望
    庭上給我機會」等語（見原審卷第三三、三四頁），益見被告於原審九十三年十
    二月三十日言詞辯論時，即決心不再施用毒品，故其於九十四年二月二日再次施
    用第一級毒品海洛因之犯行，應係另行起意所為，且較諸其本件九十三年十月二
    十五日施用第一級毒品海洛因之犯行，二者時間已相隔三個多月，顯非密接，難
    認被告係基於概括犯意反覆為之，尚非屬連續犯。又被告於本院九十四年四月二
    十八日言詞辯論終結後，復於九十四年五月十日具狀稱：伊另於九十四年四月十
    九日因施用第一級毒品海洛因為警查獲，現由臺灣彰化地方法院檢察署以九十四
    年度毒偵字第二○三六號案件偵查中，請一併予以審理等語，依前開說明，自亦
    難認該案與本件有何連續犯關係。是被告上訴辯稱其另行於九十四年二月二日及
    九十四年四月十九日施用第一級毒品海洛因，與本案為連續犯，屬裁判上一罪，
    應一併審理云云，尚無理由，應予駁回。
三、至臺灣臺中地方法院檢察署九十四年度毒偵字第一三○六號移送併案意旨係以：
    被告於九十四年二月二日十九時許為警採尿時回溯四、五日內之某時，在臺中縣
    、市某不詳處所，施用第一級毒品海洛因，與本案有連續犯之裁判上一罪關係，
    而移請本院併案審理。惟該案與本案並無連續犯之裁判上一罪關係，前已敘明，
    自屬無從併案審理，此部份應退回原檢察署由檢察官另行依法處理。
據上論斷，應依刑事訴訟法第三百七十三條、第三百六十八條，判決如主文。
本案經檢察官乙○○到庭執行職務。
中      華      民      國　    九十四     年     五      月    十二　　日
                                臺灣高等法院臺中分院刑事第七庭
                                      審判長法　官　林　榮　龍
                                            法　官  林　宜　民
                                            法　官　許　秀　芬
右正本證明與原本無異。
如不服本判決應於收受送達後十日內向本院提出上訴書狀，其未敘述上訴之理由者並
得於提起上訴後十日內向本院補提理由書（均須按他造當事人之人數附繕本）。
                                            書記官  金  珍  華
中      華      民      國　    九十四     年     五      月    十三　　日
附錄論罪科刑法條：
毒品危害防制條例第十條第一項：
施用第一級毒品者，處六月以上五年以下有期徒刑。
                                              　　　　　　　　　　　　　Ｒ
